

A propos

Issu d'une formation maintenance des systèmes de production et d'un baccalauréat STI2D, j'ai travaillé durant 3 ans pour trouver ma voie, Je suis a la recherche d'un stage en tant que technicien systèmes & réseaux.

Contact

- Résidence Guy mollet appt 01 Bat B, 62670 Mazingarbe
- 06.01.01.64.14
- willemijns66@gmail.com
- Willemijns Aurélien(krkodec)
- in Aurelwill

Compétences

Anglais: Niveau B2

Pack Microsoft Office: (Excel, Word, Powerpoint)

Html/Css/JS/Bash: Niveau Intermédiaire

Supervision

Willemijns Aurélien

Formation technicien systèmes & réseaux



FORMATIONS

- Formation TSSR Douai Greta En cours
- Click n'Be Formations responsable d'animations /
 Managements 2018

Formation d'animateur touristique, gestion & créations des plannings, gestion du personnels

Auguste Béhal Lens - BAC+1 Maintenance des systèmes de

- productions 2017
- Auguste Béhal Lens Bac STI2D 2016
- Croix rouge Bethune Formations au premier secours niveau 1 (PSC1) -2016



EXPERIENCE

- Stage découverte Techcrea /firstheberg Octobre 2019 Aménagement du nouveau data-center
- Opérateur de packaging Häagen-dazs Octobre 2017-Juillet 2019

Procédure de contrôle, maintenance de niveau 1

 Responsable d'animations - Aztèque animations - Mai 2017-Aout 2017

Gestions des plannings et du personnel pour les différentes animations ,réalisations des animations Adultes/enfants .

- Animateurs Polyvalents Fevrier 2017-Mai 2017
 Animations enfants dans différents organismes.
- Stagiaire Maintenance des systèmes de productions Juin 2016 / Décembre 2016

Stagiaire au seins de l'entreprises Kiloutou Lens et la scierie Henri alglave.